臺灣桃園地方法院民事裁定
110年度監宣字第939號
聲  請  人  施志勇  



相  對  人  施志平  


關  係  人  陳詩婷  


上列聲請人聲請宣告相對人為受監護宣告之人事件，本院裁定如
下：
    主  文
宣告施志平（男，民國00年0月00日生，身分證統一編號：Z0000
00000號）為受監護宣告之人。
選定施志勇（男，民國00年0月00日生，身分證統一編號：Z0000
00000號）為受監護宣告之人施志平之監護人。
指定陳詩婷（女，民國00年0月00日生，身分證統一編號：Z0000
00000號）為會同開具財產清冊之人。
聲請程序費用由受監護宣告之人負擔。
    理  由
一、聲請意旨略以：聲請人施志勇為相對人施志平之弟，相對人
    於民國110年10月29日起因自發性腦出血併腦腫脹，呈昏迷
    狀態，已不能為意思表示或受意思表示，或不能辨識其意思
    之效果，爰依民法第14條第1項、第1110條、第1111條及家
    事事件法第164條之規定，聲請對相對人為監護宣告，並選
    定聲請人為相對人之監護人，暨指定關係人即相對人之姪女
    陳詩婷為會同開具財產清冊之人等語。
二、本院審酌下列證據：
  ㈠兩造之戶籍謄本、關係人之國民身分證影本。
  ㈡相對人之長庚醫療財團法人林口長庚紀念醫院診斷證明書。
  ㈢周孫元診所111年5月2日元字第11100000146號函所附精神鑑
    定報告書，鑑定結果略以：相對人於110年10月29日於林口
    長庚醫院照顧住院治療之聲請人時，在醫院出現暈倒意識不
    清狀況，當日轉送急診治療，診斷為自發性腦出血併腦腫脹
    ，呈現昏迷狀態，110年10月29日安排加護病房治療，同日
    接受開顱手術移除血塊，於110年10月30日接受去顱減壓手
    術與腦室外引流手術，於110年11月24日接受腦塊清除減壓
    及顱骨成型手術治療，術後轉加護病房治療，於110年11月2
    7日轉至普通病房。於111年1月4日出院，出院時昏迷指數8
    分，日常生活無法自理，需專人24小時照顧，需使用鼻胃管
    餵食，尿管排尿及尾底骨壓瘡傷口照顧。失去言語功能，四
    肢癱瘓，無法行動，全日臥床。出院後，轉至佳心安養中心
    持續照顧迄今，目前使用高血壓和甲狀腺素等藥物治療，相
    對人領有110年12月2日鑑定因腦出血診斷申請之極重度殘障
    手冊。目前意識警醒，可自主呼吸，對外界刺激叫喚無回應
    ，可自主張眼，無法言語表達，全日臥床，無法自主活動，
    生活起居完全由看護人員協助，使用鼻胃管餵食，大便失禁
    使用尿布，需看護協助翻身及其自我照料和個人衛生。相對
    人符合其認知障礙，腦出血之診斷，因此心智缺陷，致其為
    意思表示、受意思表示及辨識意思表示效果之能力，均已達
    不能之程度等語。
  ㈣桃園市社會工作師公會111年1月21日桃林字第111048號函附
    桃園市政府社會局社會工作科監護（輔助）宣告調查訪視報
    告。　
三、綜上，本院認相對人已因心智缺陷，致不能為意思表示或受
    意思表示，亦不能辨識其意思表示之效果，准依聲請人之聲
    請對相對人為監護宣告。並參考訪視報告及上開事證酌認相
    對人未婚，父母已歿，相對人現於佳心安養中心安置，受定
    型化契約式照顧服務，由安置機構人員主要照顧日常生活，
    相對人事務則由桃園市政府社會局八德家庭服務中心社工、
    相對人姪女即關係人陳詩婷和相對人二弟施文棋分工處理，
    聲請人則保管相對人證件和負擔相對人開銷。聲請人與關係
    人陳詩婷於訪視時均表明有意願擔任監護人、會同開具財產
    清冊之人之職務，且據相對人二弟施文棋推舉同意聲請人及
    關係人擔任上開職務，亦有提出同意書在卷可佐（見本院卷
    第5頁）。本件相對人查無意定監護人，有意定監護資料查
    詢結果在卷可參，而聲請人及關係人經核無消極不適任之情
    狀存在，且按其知識、經驗、能力，得為擔任上開職務之人
    ，是以聲請人、關係人於本件應為適任該等職務之人，爰選
    定聲請人為相對人之監護人，應符合受監護宣告之人之最佳
    利益，另指定關係人為會同開具財產清冊之人，亦屬妥適。
四、又依民法第1113條準用同法第1099條、第1099條之1之規定
    ，於監護開始時，監護人對於受監護宣告人之財產，應會同
    關係人於2個月內開具財產清冊，並陳報法院，於開具完成
    並陳報法院前，監護人對於受監護宣告人之財產，僅得為管
    理上必要之行為，附此敘明。
五、依家事事件法第164 條第2 項，裁定如主文。
中　　華　　民　　國　　111 　年　　5 　　月　　20　　日
                  家事法庭    法  官      劉佩宜 
以上正本係照原本作成。
如不服本裁定應於送達後10日內向本院提出抗告狀，並應繳納抗
告費新台幣1,000元。
中　　華　　民　　國　　111 　年　　5 　　月　　23　　日
                              書記官      曾啓聞